【裁判字號】    98,交聲,2342
【裁判日期】    980717
【裁判案由】    聲明異議
【裁判全文】
臺灣臺中地方法院交通事件裁定        98年度交聲字第2342號
原處分機關  交通部公路總局臺中區監理所豐原監理站
聲明異議人  甲○○
即受處分人
上列受處分人因違反道路交通管理處罰條例案件，對於交通部公
路總局臺中區監理所豐原監理站民國98年7月7日所為之處分（豐
監稽違字第裁63-HC0000000號）聲明異議，本院裁定如下：
    主  文
異議駁回。
    理  由
一、原處分機關略以：聲明異議人即受處分人甲○○（下稱受處
    分人）所有車牌號碼RP6-303號輕型機車，於民國98年4月17
    日14時20分許，因有「在禁止臨時停車處所停車」違規，經
    臺中縣警察局清水分局依道路交通管理處罰條例第56條第1
    項第1款規定，以中縣警交字第HC0000000號違反道路交通管
    理事件通知單逕行舉發，再經本站於98年7月7日以豐監稽違
    字第裁63-HC0000000號裁決書裁處罰鍰新臺幣600元，受處
    分人不服，具狀聲明異議等語。
二、聲明異議意旨略以：停車地點並未標示禁止停車，且該地點
    仍是停放許多機車，並無改善，被罰實感不服云云。
三、按汽車駕駛人停車時，在禁止臨時停車處所停車者，處新臺
    幣六百元以上一千二百元以下罰鍰。期限內到案聽候裁決者
    ，機器腳踏車處罰鍰600元。道路交通管理處罰條例第56條
    第1項第1款、違反道路交通管理事件統一裁罰基準表定有明
    文。又橋樑、隧道、圓環、障礙物對面、鐵路平交道、人行
    道、行人穿越道、快車道等處，不得臨時停車，道路交通安
    全規則第111條第1項第1款亦有明文。
四、經查，受處分人所有車牌號碼RP6-303號輕型機車於98年4月
    17日14時20分許，在臺中縣沙鹿鎮臺中航空站前處，因有在
    禁止臨時停車處所停車之違規行為，經臺中縣警察局警員以
    科學儀器即照相機採證後，再以中縣警交字第HC0000000號
    違規通知單逕行舉發，有該舉發通知單及違規現場照片附卷
    可稽。又依該違規採證照片中，受處分人所有之上開輕型機
    車停放之位置係水泥磚鋪設之人行道甚明，是本件確有在禁
    止臨時停車處所停車之違規事實，應堪認定。受處分人雖辯
    稱：本件違規停車地點，並未標示禁止停車云云，惟道路交
    通安全規則第111條第1項第1款規定係以法律明文禁止臨時
    停車之地點為規範，本不待主管機關劃設或設置標線、標誌
    為必要，倘在人行道之前劃設有禁止停車之紅色實線或設置
    標誌，亦僅具提醒、督促駕駛人注意之作用而已，並非以有
    無設有禁止停車之標線或標誌，作為判定該人行道是否為禁
    止臨時停車處所之處罰依據，此觀之道路交通安全規則第11
    1條第1項第1款規定「人行道不得臨時停車」，與同條項第
    3款規定「在設有禁止臨時停車標誌、標線之處所不得臨時
    停車」併列，前者係以法律明文禁止臨時停車之地點為規範
    即明（臺灣高等法院95年度交抗字第633號裁判意旨可資參
    照）。本件既係以受處分人於人行道之禁止臨時停車處所停
    車，而非以受處分人於設有禁止停車標誌、標線之處所停車
    為處罰依據，則有無禁止停車之標誌，即非本件所問。至於
    原舉發單位是否未對同時或此後停放於該人行道上之其他違
    規停放車輛製單處罰，於本案中固有未明，但本件受處分人
    停放機車於人行道之客觀事實既屬明確，自不得以其他人亦
    有違法即可免於自己受罰，受處分人猶以前詞置辯，乃無可
    取。綜上所述，受處分人在禁止臨時停車處所停車之違規行
    為至為明確。從而，原處分機關據以援引上開規定，裁處罰
    鍰600元，逾期則依裁決書處罰主文規定處罰，並無不當，
    本件異議為無理由，應予駁回。
五、據上論斷，依道路交通管理處罰條例第87條第2項，道路交
    通案件處理辦法第19條，裁定如主文。
中    華    民    國    98    年    7     月    17    日
                              交通法庭法  官  黃家慧
上正本證明與原本無異。
如不服本裁定，應於送達後五日內，向本院提出抗告狀。
                                      書記官  陳靖騰
中    華    民    國    98    年    7     月    17    日


司法院資訊處製作；財團法人民間司法改革基金會備份。
